---
title: "Kuis Time Series dan Forecasting"
author: "Team Algoritma"
date: "`r format = Sys.Date('%e, %B %Y')`"
output: 
  html_document:
    toc: true
    toc_float:
      collapsed: false
    theme: united
    highlight: zenburn
    df_print: paged
---

```{r setup, include=FALSE}
knitr::opts_chunk$set(echo = TRUE,
                      mmessage = FALSE,
                      warning = FALSE,
                      fig.align = 'center',
                      comment = '#>')
```

# Kuis Time Series dan Forecasting

Kuis ini merupakan bagian dari proses penilaian *Algoritma Academy*. Selamat atas selesainya materi *Time Series* dan *Forecasting*. Kami akan melakukan penilaian berupa kuis untuk menguji praktek teknik pembuatan model *forecasting* yang sudah Anda pelajari. Pengerjaan kuis diharapkan dapat dilakukan di dalam kelas, silakan hubungi tim instruktur kami jika Anda melewatkan kesempatan untuk mengambilnya di kelas.

# Eksplorasi Data

Pada kuis ini, Anda akan menggunakan data kejahatan di Chicago. Data tersebut mengandung rekam jejak *real-time* beberapa jenis kejahatan pada beberapa kota di Chicago. Data tersebut diunduh pada [Chicago Data Portal](https://data.cityofchicago.org/Public-Safety/Crimes-2001-to-present/ijzp-q8t2) dan sudah diseleksi hanya pada jenis kejahatan *"THEFT"*. Data tersebut tersimpan dalam bentuk `.csv` pada *repository* ini sebagai file `theft-ts.csv`.

Silahkan baca dan periksalah data yang bernama `theft-ts.csv` dan simpanlah pada objek `theft`, lalu periksalah data tersebut dengan menggunakan fungsi `str()` atau `glimpse()`.

```{r}
# your code here

```

Data `theft` mengandung 6,492 observasi dan 2 variabel. Deskripsi pada masing-masing fitur dijelaskan dibawah ini:

* `Date`: tanggal dari insiden tersebut terjadi
* `Amount_Theft`: total jumlah pencurian per hari

Sebagai seorang *data scientist*, Anda akan mengembangkan model peramalan yang akan membantu keamanan dan pihak terkait lainnya dalam proses pengambilan keputusan. Berdasarkan data yang kita miliki, kita akan melakukan peramalan pada banyaknya kejadian pencurian (`Amount_Theft`). Tujuannya adalah untuk mengantisipasi aktifitas kejahatan pada tanggal tertentu dan membantu pihak keamanan untuk mengalokasikan jumlah sumber daya yang tepat untuk beberapa kota di Chicago. 

Sebelum kita membuat model peramalan, pertama mari kita coba amati data kita. Apakah data yang kita miliki adalah objek *time series*? Apabila tidak, silahkan buatlah menjadi objek *time series* berdasarkan data `theft` menggunakan fungsi `ts()` dengan frekuensi periode yang digunakan adalah 365 dan simpanlah kedalam objek `theft_ts`. Untuk mengetahui tipe dari objek *time series* `theft_ts`, ambilah hanya pada data 10 tahun pertama dengan menggunakan fungsi `head()` dan buatlah visualisasinya menggunakan fungsi `autoplot()` dari *package* `forecast` serta jawablah pertanyaan pertama. Ingat, ketika Anda mengambil data 10 tahun pertama, Anda tidak perlu menyimpannya kedalam suatu objek tertentu, cukup hanya memvisualisasikannya saja.

```{r}
# your code here

```

___
1. Manakah pernyataan dibawah ini yang **BENAR** mengenai grafik *time series* diatas?
  - [ ] Aditif *time series* adalah aditif karena pola *seasonality* meningkat setiap periode
  - [ ] Multiplikatif *time series* adalah multiplikatif karena ketika trennya meningkat, amplitudo/besaran dari aktifitas *seasonal*-nya juga meningkat
  - [ ] *Time series* tidak memiliki pola tren, *seasonal*, dan *error*
___
  
# Dekomposisi
  
Setelah kita membuat objek *time series* pada data `theft` kita, kita akan melihat elemen *time series* pada data `theft_ts`. Kita ingin melihat pola tren dan *seasonality* untuk menentukan model yang tepat untuk meramalkan data `theft_ts`. Kita dapat menggunakan fungsi `decompose()` untuk mengetahui pola tren, *seasonality*, dan *error* pada data *time series* kita dan memvisualisasikannya menggunakan fungsi `autoplot()`.

```{r}
# your code here

```
___

2. Berdasarkan grafik dekomposisi diatas, bagaimana pola tren pada `theft_ts`?
  - [ ] tidak terdapat pola tren
  - [ ] pola tren meningkat
  - [ ] pola tren menurun
___

# *Cross Validation*

Kita suda melihat pola tren dan *seasonal* pada data `theft_ts`. Langkah selanjutnya adalah membangun model *time series* kita. Bagaimanapun, kita harus memisahkan data menjadi data *train* dan *test* sebelum membuat model. Pada bagian ini, silahkan pisahkan data `theft_ts` menjadi `test_theft` yang mengandung data 365 hari terakhir pada data asli kita menggunakan fungsi `tail()` dan gunakan sisa datanya sebagai `train_theft` dengan menggunakan fungsi `head()`.

```{r}
# your code here

```

# Model *Time Series*

Setelah Anda memisahkan data `theft_ts` menjadi data *train* dan *test*, silahkan analisis pola tren dan *seasonal* pada data `train_theft`.

```{r}
# your code here

```

___
3. Berdasarkan grafik dekomposisi diatas, apakah tepat apabila kita menggunakan model *Holt-Winters*? Mengapa?
  - [ ] Iya, karena grafik tersebut mengandung pola tren dan *seasonality*
  - [ ] Tidak, akan lebih tepat ketika menggunakan *Holt's Exponential Smoothing*
  - [ ] Tidak, karena kita hanya fokus pada pola tren, oleh karena itu lebih tepat ketika menggunakan *Single Moving Average* (SMA)
  - [ ] Iya, karena grafik tersebut mengandung pola *seasonality*
___

Setelah kita menganalisis hasil dekomposisi pada data `train_theft`, kita sudah siap untuk membangun model. Silahkan bangunlah model pertama menggunakan algoritme *Holt-Winters*. Anda dapat menggunakan fungsi `HoltWinters()` dan simpanlah pada objek `model_hw`.

```{r}
# your code here

```

___
4. Apabila jawaban Anda adalah iya, menggunakan model *Holt-Winters*, manakah *code* yang lebih tepat untuk memodelkan data `train_theft`?
 - [ ] HoltWinters(train, gamma = F)
 - [ ] HoltWinters(train)
 - [ ] HoltWinters(train, beta = F)
 - [ ] HoltWinters(train, beta = F, gamma = F)
___

Mari kita mengekplorasi model lain untuk meramalkan data `train_theft` menggunakan algoritme ARIMA. Silahkan bangunlah sebuah model ARIMA menggunakan fungsi `stlm()` dan aturlah pada parameter `method = "arima"` lalu simpanlah kedalam objek `model_arima`.

```{r}
# your code here
```

ARIMA adalah model statistik untuk melakukan peramalan pada objek *time series*. ARIMA merupakan kepanjangan dari AR(*autoregressive*)-I(*integrated*)-MA(*moving average*).
___
5. Berdasarkan penjelasan diatas, manakah dari pernyataan dibawah ini yang **BENAR** mengenai ARIMA(p,d,q)?
  - [ ] objek *time series* didiferensing q kali untuk membuat data tersebut stasioner
  - [ ] p adalah banyaknya *order* yang Anda gunakan untuk menentukan proses dalam pembuatan model *autoregressive*
  - [ ] d menunjukkan banyaknya waktu dalam 1 frekkuensi
  - [ ] p menunjukkan berapa banyak data yang dibbutuhkan untuk melakukan *smoothing error* menggunakan *moving average*
___

# *Forecasting*

Pada bagian sebelumnya, kita telah membangun model peramalan menggunakan *Holt-Winters* dan ARIMA. Menggunakan model `model_hw` dan `model_arima`, cobalah untuk meramalkan banyaknya pencurian dalam 365 hari kedepan menggunakan fungsi `forecast()`. Simpanlah hasilnya pada objek `hw_forecast` untuk `model_hw` dan `arima_forecast` untuk `model_arima`.

# Evaluasi Model (Eror)

Sekarang kita telah memiliki hasil peramalah dari model *Holt-Winters* dan ARIMA. Untuk mengevaluasi model yang kita miliki, hitunglah nilai MAPE (*mean absolute percentage error*) antara hasil peramalan kita dan pada data `test_theft`. Silahkan hitung setiap nilai MAPE pada kedua model menggunakan fungsi `accuracy()` dari *package* `forecast` dan lihatlah nilai MAPE-nya.

```{r}
# your code here

```

___
6. Berdasarkan hasil diatas, manakah dari pernyataan berikut yang **BENAR**?
  - [ ] Nilai *mean absolute percentage error* pada model ARIMA sebesar 11.6%
  - [ ] Nilai *mean absolute percentage error* pada model *Holt-Winters* sekitar 11.6 kejadian pencurian
  - Perbedaan nilai *mean absolute percentage error* antara model ARIMA dan *Holt-Winters* sekitar 1.1%
___

# Evaluasi Model (Pemeriksaan Asumsi)

Terdapat beberapa asumsi ketika kita menggunakan analisis *time series*. Asumsi ini digunakan unruk membuat model yang telah kita buat dapat dipercaya untuk memprediksi data asli.

___
7. Untuk memastikan model peramalan kita cukup dipercaya, asumsi apa yang seharusnya kita periksa dalam analisis *time series*?
 - [ ] *Multicollinearity, No-Autocorrelation*
 - [ ] *No-Autocorrelation, Normality*
 - [ ] *Linearity, No-Autocorrelation*
 - [ ] *Heteroscedasticity, No-Autocorrelation*
___

Silahkan periksa asumsi *no-autocorrelation* pada model Anda menggunakan tes *Ljung-Box*.

```{r}
# your code here

```

___
8. Manakah dari pernyataan dibawah ini yang **BENAR** mengenai asumsi *no-autocorrelation* pada model *time series* kita?
  - [ ] tidak terdapat *autocorrelation* pada *error*, artinya setiap *error* tidak memiliki hubungan
  - [ ] terdapat *autocorrelation* pada *error*, artinya setiap *error* memiliki hubungan
  - [ ] terdapat *autocorrelation* pada setiap data prediksi, artinya setiap data yang diprediksi memiliki hubungan
  - [ ] tidak terdapat *autocorrelation* pada setiap data prediksi, artinya setiap data yang diprediksi tidak memiliki hubungan
___